臺灣嘉義地方法院刑事判決　　　　　　　　96年度訴字第50號
公　訴　人　臺灣嘉義地方法院檢察署檢察官
被　　　告　甲○○
　　　　　　　　　　現在臺灣嘉義看守所羈押中
選任辯護人　林彥百律師
上列被告因違反毒品危害防制條例案件，經檢察官提起公訴（九
十五年度偵字第七一九一、八八○○號），本院判決如下：
    主  文
甲○○(一)、犯販賣第一級毒品罪，處無期徒刑，褫奪公權終身，
扣案之第一級毒品海洛因陸包（驗後淨重○點五○公克）、第二
級毒品安非他命陸包（驗後淨重○點七五公克）均沒收銷燬之，
前開毒品外包裝壹拾貳個、序號00000000000000
0號之行動電話壹具（含0000000000號行動電話門號
ＳＩＭ卡壹張）、夾鏈袋壹袋（內有壹佰個夾鏈袋）均沒收，因
犯罪所得之新臺幣參仟元沒收之，如全部或一部不能沒收時，以
其財產抵償之；(二)、又犯販賣第二級毒品貳罪，各處有期徒刑捌
年，扣案之第二級毒品安非他命陸包（驗後淨重○點七五公克）
沒收銷燬之，前開毒品外包裝陸個、序號0000000000
00000號之行動電話壹具（含0000000000號行動
電話門號ＳＩＭ卡壹張）、夾鏈袋壹袋（內有壹佰個夾鏈袋）均
沒收，因犯罪所得之新臺幣貳仟元沒收之，如全部或一部不能沒
收時，以其財產抵償之；(三)、又犯販賣第二級毒品拾罪，各處有
期徒刑捌年，扣案之第二級毒品安非他命陸包（驗後淨重○點七
五公克）沒收銷燬之，前開毒品外包裝陸個、序號000000
000000000號之行動電話壹具（含000000000
0號行動電話門號ＳＩＭ卡壹張）、序號0000000000
00000號之行動電話壹具（含0000000000號行動
電話門號ＳＩＭ卡壹張）、夾鏈袋壹袋（內有壹佰個夾鏈袋）均
沒收，因犯罪所得之新臺幣陸仟伍佰元沒收之，如全部或一部不
能沒收時，以其財產抵償之；(四)、又犯販賣第二級毒品壹罪，處
有期徒刑捌年，扣案之第二級毒品安非他命（驗後淨重○點七五
公克）陸包沒收銷燬之，前開毒品外包裝陸個、序號00000
0000000000號之行動電話壹具（含00000000
00號行動電話門號ＳＩＭ卡壹張）、夾鏈袋壹袋（內有壹佰個
夾鏈袋）均沒收，因犯罪所得之新臺幣壹仟元沒收之，如全部或
一部不能沒收時，以其財產抵償之；(五)、又犯轉讓第二級毒品壹
拾捌罪，各處有期徒刑捌月，扣案之第二級毒品安非他命陸包（
驗後淨重○點七五公克）沒收銷燬之，前開毒品外包裝陸個沒收
；(六)、應執行無期徒刑，褫奪公權終身，扣案之第一級毒品海洛
因陸包（驗後淨重○點五○公克）、第二級毒品安非他命陸包（
驗後淨重○點七五公克）均沒收銷燬之，前開毒品外包裝壹拾貳
個、序號000000000000000號之行動電話壹具（
含0000000000號行動電話門號ＳＩＭ卡壹張）、序號
000000000000000號之行動電話壹具（含000
0000000號行動電話門號ＳＩＭ卡壹張）、夾鏈袋壹袋（
內有壹佰個夾鏈袋）均沒收，因犯罪所得之新臺幣壹萬貳仟伍佰
元沒收之，如全部或一部不能沒收時，以其財產抵償之。
被訴其餘販賣第二級毒品部分均無罪。
    事  實
壹、甲○○意圖營利，基於販賣第一級毒品海洛因、第二級毒品
    安非他命之犯意，使用序號00000000000000
    0號（內插門號0000000000號ＳＩＭ卡）作為聯
    絡工具，自稱「錢錢」，與庚○○所使用00000000
    00號行動電話門號通話洽談販賣毒品事宜，而於民國九十
    五年九月二十六日晚上十時三十四分至二十七日凌晨零時三
    十五分之期間，在庚○○嘉義市○○街六十六號住處，一次
    販賣不詳重量之第一級毒品海洛因、第二級毒品安非他命與
    庚○○，並取得第一級毒品海洛因新臺幣（下同）二千元、
    第二級毒品安非他命一千元之交易對價。
貳、甲○○意圖營利，另行基於販賣第二級毒品安非他命之犯意
    ，使用序號000000000000000號（內插門號
    0000000000號ＳＩＭ卡）作為聯絡工具，自稱「
    二百仔」，與丁○○所使用0000000000號行動電
    話門號通話洽談販賣毒品事宜，而於九十五年八月十六日晚
    上八時二十九分至四十一分之期間，在嘉義縣水上鄉柳林村
    柳子林「七－十一商店」前，販賣不詳重量之第二級毒品安
    非他命與丁○○一次，並取得一千元之交易對價。嗣另行基
    於販賣第二級毒品安非他命之犯意，以相同聯絡方法，於九
    十五年八月十七日下午七時四十八分許，在嘉義市榮民醫院
    前，販賣不詳重量之第二級毒品安非他命與丁○○一次，並
    取得一千元之交易對價。
參、甲○○意圖營利，另行基於販賣第二級毒品安非他命之個別
    犯意，使用序號000000000000000號（內插
    門號0000000000號ＳＩＭ卡）、序號00000
    0000000000號（內插門號0000000000
    號ＳＩＭ卡）之行動電話，作為聯絡工具，自稱「小彰」，
    與己○○（原名蔡肯尼）所使用0000000000號行
    動電話門號通話洽談販賣毒品事宜，而自九十五年七月間某
    日起至九月五日止，在嘉義市湖仔內加油站前、上海路上將
    ＫＴＶ前，販賣不詳重量之第二級毒品安非他命與己○○十
    次，其中一次取得一千五百元，其中一次取得一千元，其餘
    八次每次取得五百元之交易對價。
肆、甲○○意圖營利，另行基於販賣第二級毒品安非他命之犯意
    ，使用序號000000000000000號（內插門號
    0000000000號ＳＩＭ卡）之行動電話，作為聯絡
    工具，與戊○○所使用0000000000號行動電話門
    號通話洽談販賣毒品事宜，而於九十五年九月二十九日中午
    十二時四十分許，在嘉義市「皇嘉飯店」前，販賣不詳重量
    之第二級毒品安非他命一包與戊○○及戊○○不詳姓名之友
    人，並取得一千元之交易對價。
伍、甲○○與乙○○係男女朋友關係，甲○○基於轉讓第二級毒
    品安非他命之個別犯意，自九十五年七月間某日起至十月四
    日止之期間內，在嘉義市「國堡大飯店」一一○八室等處，
    無償轉讓不詳數量之第二級毒品安非他命供乙○○施用，次
    數達十八次。
陸、嗣經警方通訊監察上述行動電話通話內容而知上情，並於九
    十五年十月五日上午十時三十分許，至嘉義市○○○路「國
    堡大飯店」一一○八室搜索，扣得如附表二所示之物品，其
    中包含第一級毒品海洛因六包（驗後淨重○點五○公克）、
    第二級毒品安非他命六包（驗後淨重○點七五公克），甲○○所有供販賣第一、二級毒品所用之前開毒品外包裝十二個
    、夾鏈袋一袋（內有夾鏈袋一百個）、序號0000000
    00000000號之行動電話一具（含00000000
    00號行動電話門號ＳＩＭ卡壹張）、序號0000000
    00000000號之行動電話一具（含00000000
    00號行動電話門號ＳＩＭ卡壹張）。
柒、案經嘉義縣警察局移送臺灣嘉義地方法院檢察署檢察官偵查
    起訴。
    理  由
壹、本件被告甲○○及指定辯護人否認證人乙○○、庚○○、丙○○、己○○、丁○○、戊○○等在司法警察前所為陳述之
    證據能力（指警訊筆錄，並含指認嫌疑人紀錄表）。按被告
    以外之人於審判外之言詞或書面陳述，除法律有規定者外，
    不得作為證據；被告以外之人於檢察事務官、司法警察官或
    司法警察調查中所為之陳述，與「審判中不符」時，其先前
    之陳述具有「較可信之特別情況」，且為「證明犯罪事實存
    否所必要」者，得為證據，刑事訴訟法第一百五十九條第一
    項、第一百五十九條之二定有明文。經查，證人乙○○、己○○、戊○○等警訊時與審判中之供述互核相符，依前開規
    定，警訊時之供述並無證據能力，應予排除。證人丙○○警
    訊時與審判中之供述不符，檢察官從未就被告涉嫌販賣毒品
    對於該證人進行訊問，亦無該證人與被告間之通訊監察譯文
    可茲參考，且檢察官亦未就該警訊調查筆錄製作之原因、過
    程及其功能等外在附隨條件及環境，舉證證明證人丙○○於
    警訊時之陳述係在特別可信為真實之情況下所為，自難因證
    人丙○○警訊時之陳述於時間點上先於審判中之證述，逕認
    其於警訊時之陳述具有較為可信之特別情況，故證人丙○○
    警訊時之供述並無證據能力，應予排除。至證人庚○○、丁○○等於司法警察前指認被告販賣毒品之供述（指警訊筆錄
    ，並含指認嫌疑人紀錄表）與其等審理中證言不符，因警方
    訊問完畢隨即移送檢察官複訊，警訊及偵查筆錄內容趨於一
    致，復有其等與被告間之通訊監察譯文可茲參照，且經本院
    審酌證人庚○○、丁○○警訊調查錄製作之原因、過程及其
    功能等外在附隨條件及環境，證人庚○○、丁○○於本院審
    理時未提及其於警訊時曾經受到干擾，先前警訊時之供述具
    有較為可信之特別情況，且為證明本件被告販賣毒品犯行所
    必要，因認具備證據能力。
貳、又被告及辯護人對於本件偵查訊問筆錄、通訊監察譯文、搜
    索扣押筆錄、扣押物品目錄表、毒品鑑定書及檢驗報告、前
    案紀錄等傳聞證據之證據能力並不爭執，因證人乙○○、庚○○、丙○○、蔡肯尼、丁○○、戊○○等已到庭接受交互
    詰問，該等證據又查無顯不可信之情況，本院審酌予以採納
    之，無礙被告及辯護人於程序上之彈劾詰問權利，認前開傳
    聞證據合於刑事訴訟法第一百五十九條之四、之五等規定，
    因而具備證據能力，此先敘明之。
參、販賣第一、二級毒品部分：訊據被告固坦承使用00000
    00000、0000000000號行動電話門號，警方
    通訊監察譯文為其通話內容，惟矢口否認有何販賣毒品犯行
    ，辯稱：(一)、其不認識庚○○，從未販賣毒品；(二)、曾經答
    應幫丁○○調毒品，但到指定地點未見丁○○；(三)、係幫己○○向他人拿毒品，並非販賣；(四)、根本不認識戊○○云云
    ，經查：
  一、販賣第一、二級毒品海洛因、安非他命與庚○○部分：
    (一)、證人庚○○警訊時曾指證：「（問：你施用之海洛因、
        安非他命來源如何？）我是向一名綽號叫錢錢的男子買
        的。．．（問：如何與該名男子聯絡購買海洛因、安非
        他命毒品？共幾次？交易時？地？金額為何？）我是用
        我的手機0000000000撥打他的手機0000
        000000號，我共向他購買．．海洛因．．安非他
        命．．。時間九十五年九月二十六日晚上約十、十一點
        ．．他送到我家，嘉義市○○街六十六號給我。購買金
        額．．新臺幣二千元海洛因．．新臺幣一千元的安非他
        命。．．都是綽號錢錢的男子親自拿來，我拿現金向他
        購買。」等語（九六八三七號警卷第十二頁至第十三頁
        調查筆錄）。又依證人庚○○警訊所言（前開警卷第十
        四頁調查筆錄）及指認犯罪嫌疑人紀錄表所示（前開警
        卷第二十二頁），證人庚○○警訊時所稱綽號「錢錢」
        之男子即為被告。
    (二)、證人庚○○於偵查中復稱：「（問：你本來如何稱呼他
        ？）錢錢，沒有其他外號。．．（問：你向該男子購買
        之毒品如何交易？）我都打電話，我說我家地址，．．
        他就知道了。都是綽號錢錢的男子親自拿來，我拿現金
        向他購買。交易都有完成。．．二千元海洛因．．一千
        元安非他命。．．（問：你撥打該000000000
        0電話均由何人接聽？）都是綽號錢錢聽的。」等語（
        七一九一號偵查卷第六十五頁至第六十六頁訊問筆錄）
        。比對證人庚○○警訊及偵查中之供述，就販賣毒品交
        易之毒品種類為海洛因及安非他命，買賣價格為海洛因
        二千元、安非他命一千元，交貨地點在證人住處，聯絡
        方式為使用0000000000號行動電話門號撥打
        被告0000000000號行動電話門號約定毒品交
        易後交貨等情節，均屬相符。
    (三)、被告坦承自九十五年三、四月起使用00000000
        00號行動電話門號（前開偵查卷第三十九頁訊問筆錄
        ，本院卷第一百二十八頁審判筆錄）。而警方曾於九十
        五年九月二十六、七日通訊監察被告使用上開行動電話
        門號之通話內容，並製作通訊監察譯文（前開警卷第十
        九頁），該譯文內容確為被告及證人庚○○間之對話，
        亦為被告及該證人所不爭（本院卷第四十八頁準備程序
        筆錄、第一百三十七頁審判筆錄）。而依上開譯文內容
        ，被告與證人庚○○間，九十五年九月二十六日二十二
        時三十四分五十九秒曾有下列對話：
          Ｂ（0000000000）：跟你拿一個硬的這個
              。
          Ａ（0000000000）：對對對。
          Ｂ：啊你有辦法幫我調軟的嗎？
          Ａ：軟的這樣你要幾？你要多少？
          Ｂ：二啦。
          Ａ：在哪裡？
          Ｂ：在家。
          Ａ：我就不知你那怎去？
          Ｂ：延平街啊。．．
          Ｂ：你要跟我用卡讚的哦。．．
          Ｂ：這樣你的客戶才會長哦。
        九十五年九月二十六日二十三時十分二十七秒曾有下列
        對話：
          Ｂ：喂！到哪了？
          Ａ：再約七、八分。
        九十五年九月二十七日零時三十五分三十一秒曾有下列
        對話：
          Ａ：到了。
          Ｂ：在哪裡？
          Ａ：你門口。
        而證人庚○○於審理時亦稱買賣毒品術語中，「硬仔」
        指安非他命，「軟仔」指海洛因（本院卷第一百四十頁
        審判筆錄）。證人庚○○居住在嘉義市○○街六十六號
        ，業據其坦承在卷（本院卷第一百二十九頁審判筆錄）
        。以此究明被告與證人庚○○通話內容，提及「硬仔」
        及「軟仔」，顯指「安非他命」及「海洛因」毒品，而
        與所稱交易內容相同；「二」軟的、「一個」硬的，比
        例上與二千元、一千元之交易價格相當；延平街之交貨
        地點與證人庚○○居住處相合；證人庚○○多所詢問被
        告通話時位置及何時到達與否，表示被告正在進行接受
        訂貨後寄送之交易。凡此種種，均與證人庚○○前開警
        訊及偵查中供述互相符合，得以擔保該證人陳述之真實
        性。
    (四)、雖證人庚○○於本院審理時或謂，不認識被告，未與被
        告進行毒品交易，係向綽號「糖糖」之男子購買毒品，
        警訊及偵查中因欲趕快回家，且血糖降低，身體狀況不
        佳，隨便應付回答云云，惟本院勘驗偵查中訊問之錄影
        紀錄，證人庚○○於偵查中精神並無不佳之狀況，且有
        問必答，對答如流，陳述均與筆錄相符，未見任何威脅
        利誘等不法取供情事，製有勘驗筆錄可證（本院卷第一
        百三十六頁）。況且，證人庚○○在本院勘驗後質問下
        ，始又承認係向綽號「錢錢」男子購買毒品，並係購買
        海洛因、安非他命二種毒品（本院卷第一百三十七頁至
        第一百三十八頁審判筆錄）。證人庚○○於審理時先行
        否認，勘驗後見事證明確，再改回原供，則其翻異其詞
        ，顯係臨訟附和被告所為，並與事實不符，自不足採。
  二、販賣第二級毒品與丁○○部分：
    (一)、證人丁○○警訊時指證：「（問：你施用之安非他命來
        源如何？）我是向一名綽號叫二百仔的男子買的。．．
        （問：你如何與該名男子聯絡購買安非他命毒品？共幾
        次？交易時？地？金額為何？）我是用我的手機000
        0000000撥打他的手機0000000000號
        ，．．自九十五年七月底起開始向他購買安非他命，最
        後一次是於九十五年八月中旬晚上時間我忘記了，在水
        上鄉柳子林的七－十一商店前，向他購買新臺幣一千元
        安非他命，其他的時間不一定地點大都是在柳子林附近
        ，購買金額均為新臺幣一千元。．．都是二百仔親自拿
        來，我拿現金向他購買安非他命。」等語（九四○六五
        號警卷第三十一頁至第三十二頁調查筆錄）。又依其警
        訊所言（前開警卷第三十二頁調查筆錄）及指認犯罪嫌
        疑人紀錄表所示（前開警卷第四十四頁），證人丁○○
        警訊時所稱綽號「二百仔」之男子即為被告。至此，證
        人丁○○之供詞已就被告販賣第二級毒品安非他命之時
        間、地點、聯絡方式、買賣價格等內容，交待明確。
    (二)、0000000000號行動電話係以證人丁○○名義
        申裝，則有行動電話裝機紀錄在卷可參（前開警卷第五
        十三頁），證人丁○○於警訊及審理時均稱該門號係自
        己使用（前開警卷第三十一頁調查筆錄，本院卷第一百
        四十四頁、第一百四十八頁審判筆錄）。被告亦坦承自
        九十五年一月至九月止起使用0000000000號
        行動電話門號（七一九一號偵查卷第三十九頁訊問筆錄
        ，本院卷第一百二十八頁審判筆錄）。而警方曾於九十
        五年八月十六、七日通訊監察被告所使用上開行動電話
        門號之通話內容，並製作通訊監察譯文（前開警卷第五
        十四頁至第五十六頁），該譯文內容確為被告及證人丁○○之對話，亦為被告及該證人所不爭（本院卷第四十
        八頁準備程序筆錄、第一百三十七頁審判筆錄）。依此
        譯文內容，被告與證人丁○○間，九十五年八月十六日
        二十時二十九分二十六秒曾有下列對話：
          Ｂ（0000000000）：等一下七－十一那啦
              。
          Ａ（0000000000）：一樣嗎。
          Ｂ：柳子林這個七－十一這。
          Ａ：嗯。
          Ｂ：幾分。
          Ａ：十分好不好。
          Ｂ：好我慢慢騎去。
          Ａ：一樣嗎。
          Ｂ：對一啦。
          Ａ：好。
        九十五年八月十六日二十時四十一分四十七秒曾有下列
        對話：
          Ｂ：你到了沒。
          Ａ：要過去了。
          Ｂ：我到了。
          Ａ：再五分就到了。
          Ｂ：好。喂！到哪了？
          Ａ：再約七、八分。
        九十五年八月十七日十九時四十八分四十四秒曾有下列
        對話：
          Ｂ：等一下約十五分。
          Ａ：對。
          Ｂ：在榮民醫院那。
          Ａ：好。
          Ｂ：一樣一哦，不要比較少哦。
          Ａ：好。
        證人丁○○於審理時亦稱上開通話內容與安非他命毒品
        有關（本院卷第一百四十五頁、第一百四十八頁審判筆
        錄），已與該證人警訊所述交易毒品種類不謀而合。此
        外，依前開對話內容，證人丁○○所稱價格內容均為「
        一」，與警訊供述之交易價格一千元相當；所稱交易地
        點有七－十一商店，亦與警訊供詞符合；證人丁○○多
        所詢問被告通話時位置及何時到達，表示被告正在進行
        接受訂貨後寄送之交易，該證人警訊所述之聯絡及交貨
        方式即是如此。上開通訊監察譯文所呈現之事實，均與
        證人丁○○前開警訊時供述相合，自得擔保該證人供述
        之真實性。
    (三)、雖證人丁○○於本院審理時初謂，不大認識被告，係朋
        友拿手機去打云云。惟以該證人警訊時之供述予以彈劾
        ，證人丁○○立刻改稱，確實接獲被告電話，約定地點
        為柳子林七－十一，內容談及毒品，只不過自己未赴約
        定地點交貨等語（本院卷第一百四十五頁至第一百四十
        六頁審判筆錄），而與警訊時供述大部分趨於一致。該
        名證人於審理時最初否認其詞，經予彈劾，立刻更改成
        為內容近似警局初訊之陳述，反反覆覆態度即屬可疑，
        益徵有意避重就輕，偏袒被告之意圖。除此之外，該證
        人雖稱未赴約定地點，但通訊監察譯文中該證人既然不
        止一次詢問需時多久及所在何處，顯然處於等待之狀態
        下；又證人丁○○十六日晚上倘未赴約，隔日晚上再約
        定地點時，必會受到任何質疑，但事實卻非如此。是其
        所言，非但與通聯譯文所呈現客觀事實相違，更與常情
        不符，此一辯詞顯係臨時捏造，概不可信。
  三、販賣第二級毒品安非他命與己○○部分：
    (一)、證人己○○偵查中供稱：「（問：你施用之安非他命來
        源如何？）我是向一名綽號叫小張（讀音同彰）的男子
        買的。（問：小張是指他姓張亦或是他自稱小張？）他
        自稱小張，並沒有告訴我小張如何寫。（問：該名特徵
        如何）．．他的電話0000000000、0000
        000000。（問：你如何與該名男子聯絡購買安非
        他命毒品？）我是用我的手機0000000000撥
        打他的手機0000000000、00000000
        00號。（問：出來交貨之人與接電話小張是同一人？
        ）是。因為和我電話聯絡時自稱是小張，出來送貨的人
        也自稱小張而且聲音相同。（提示警詢指認照片，問：
        裡面是否有綽號小張之人？）有，是中間之人（係指被
        告）。（問：購買幾次？）我共向他購買約十次，自九
        十五年七月起（詳細日期已忘記）開始向他購買安非他
        命，我只記得最後一次是於九十五年九月五日下午十七
        點左右，在嘉義市湖仔內加油站前，向他購買新臺幣五
        百元安非他命，其他的時間不一定，地點大都是在嘉義
        市湖仔內加油站前，其中有一、二次地點是在上海路上
        將ＫＴＶ購買，金額均為新臺幣五百至一千五百元不一
        定。．．我都打電話跟他說要跟他拿，他就知道了。都
        是小張親自拿我，我拿現金向他購買安非他命。．．我
        第一次向他購買，他直接開一部黑ＳＯＬＩＯ轎車來交
        貨，後來來交貨他改騎一部黑色ＶＩＮＯ機車。」等語
        （七一九一號偵查卷第三十三頁至第三十四頁訊問筆錄
        ），明確指證被告販賣第二級毒品安非他命時間、地點
        、次數、價格、聯絡方式、交通工具等。
    (二)、嗣於審理時又證稱：「（問：有無向被告買過毒品？）
        有的，我買過安非他命．．一次買五百至一千五百元左
        右．．（問：九十五年間你使用的行動電話？）000
        0000000．．（問：小彰的電話是不是0000
        000000、0000000000？）00000
        00000的比較有印象。．．（問：九十五年八月五
        日十七時四十九分二十一秒、八月十日十四時十二分三
        秒通聯譯文內容是否就是你跟小彰通話的內容？）一千
        五指的是安非他命的交易金額．．（問：是你撥電話給
        小彰買毒品嗎？）是的，我是跟在庭的被告買毒品。．
        ．（問：什麼人把安非他命交給你）小彰。．．（問：
        監聽譯文是否都是你跟小彰的對話？）是的。（問：你
        說一張是什麼意思？）就是要跟他買一千元的安非他命
        。．．十次．．開的是ＳＯＬＩＯ，被告有騎機車，機
        車是ＶＩＮＯ。（問：購買的地點？）大部分都是湖仔
        內加油站，其中一、二次是在上海路的上將ＫＴＶ。（
        問：你們是一手交錢一手交貨？）是的。」等語（本院
        卷第一百五十六頁至第一百六十一頁審判筆錄）。核對
        證人己○○偵查與審理時之證言，就販賣毒品交易之毒
        品種類為安非他命，買賣價格有五百元、一千元、一千
        五百元等，交貨地點在湖仔內加油站、上海路上將ＫＴ
        Ｖ等處，販賣次數為十次，聯絡方式為使用00000
        00000號行動電話門號撥打被告行動電話門號約定
        毒品交易後始交貨等情節，前後相符。
    (三)、證人己○○係使用0000000000號行動電話門
        號，業據該名證人供陳在卷（本院卷第一百五十七頁審
        判筆錄）。被告亦坦承自九十五年一月至九月止起使用
        0000000000號行動電話門號（七一九一號偵
        查卷第三十九頁訊問筆錄，本院卷第一百二十八頁審判
        筆錄）。而警方曾於九十五年八月五、十日通訊監察被
        告所使用上開行動電話門號之通話內容，並製作通訊監
        察譯文（九四○六五號警卷第五十頁至第五十二頁），
        該譯文內容確為被告及證人己○○之對話，亦為被告及
        該證人所不爭（本院卷第四十八頁準備程序筆錄、第一
        百五十八頁審判筆錄）。而依上開譯文內容，被告與證
        人己○○間，九十五年八月五日十七時四十九分二十一
        秒曾有下列對話：
          Ｂ（0000000000）：小彰哦。
          Ａ（0000000000）：對。
          Ｂ：你現在有空嗎？
          Ａ：有啊。
          Ｂ：有啊，我一千五啦。
          Ａ：一樣那嗎？
          Ｂ：你說中庄這嗎？
          Ａ：不是湖仔內那？
          Ｂ：湖仔內那哦，啊你可不可以用二個袋子裝？
          Ａ：好。
          Ｂ：昨天那個袋子下面有裂開。
          Ａ：好好
          Ｂ：啊你什麼時候。
          Ａ：我現在過去。
          Ｂ：好。
        九十五年八月十日十五時十九分二秒曾有下列對話：
          Ａ：你有沒有辦法到市內一點，就是我們一樣在那好
              不好，因為下雨。
          Ｂ：啊我那嗎？
          Ａ：對啊．．．
          Ｂ：一張啦
          Ａ：好。
        比對該監聽譯文及證人己○○前開偵查與審理時證言，
        交易地點有湖仔內，與湖仔內加油站相當；交易金額一
        千五、一張，與一千五百元、一千元相合；「一樣啦」
        、「一樣在」之用語，顯示通話以前即曾經有類似交易
        ，交易次數應超過通訊監察譯文所顯示之次數；約定地
        點並詢問被告何時出發，表示通話雙方正進行訂貨及出
        賣人寄送之交易。凡此種種，均顯示通訊監察所得客觀
        證據與證人己○○前開證言兩相吻合，而得擔保真實性
        。
  四、販賣第二級毒品安非他命與戊○○部分：
    (一)、證人戊○○偵查中供稱：「（問：你施用之安非他命來
        源如何？）是朋友買的．．我朋友告訴我身上只有五百
        元，因他身上只有五百元，要向我借五百元，我幫助他
        出五百元，合一千元購買．．（問：在何處交易？）．
        ．在公園與對方聯絡，後來才約在嘉義市皇嘉大飯店見
        面，我不曾看過該人，都是我的朋友拿我的電話約他出
        來購買的。」等語（七一九一號偵查第五十三頁至第五
        十四頁訊問筆錄），指證曾與朋友合資一千元購買安非
        他命施用，由朋友使用該證人之行動電話與販賣毒品者
        約定在嘉義市皇嘉飯店見面交貨。
    (二)、嗣於審理時證稱：「（問：毒品來源？）是我羊肉爐店
        的客人買的，名字、綽號我都不知道，我都叫他客人，
        現在都沒有來了，我與他一起買的，他要向我借電話，
        我聽到他要買安非他命，我就說我也要一起買．．（問
        ：是否記得第一次如何取貨？）我載客人到嘉義市興嘉
        公園，我騎機車載他去，客人就用走的過去興嘉公園對
        面的飯店，在馬路邊等，我在興嘉公園那裡等，我的客
        人走到車子窗戶邊拿的，我只有看到車子是黑色的三菱
        的車，沒有看到賣毒品的人。（問：你買多少錢？）我
        五百元，我朋友五百元，共買一千元。．．（問：這段
        期間你使用的電話號碼？）0000000000號。
        （問：九月二十九日中午十二點四十分左右去拿毒品的
        ？）是的。」等語（本院卷第一百六十二頁至第一百六
        十五頁審判筆錄），亦稱係與朋友合資一千元購買安非
        他命，推由朋友使用該證人之行動電話聯絡購買毒品事
        宜，朋友並與販賣毒品者約定在嘉義市皇嘉飯店見面交
        貨，而與偵查中證言一致。
    (三)、0000000000號行動電話門號，係以證人戊○○名義申裝使用，除據其坦承在卷外（本院卷第一百六
        十四頁審判筆錄），復有卷附之行動電話裝機資料可參
        （九六八三七號警卷第十六頁）。被告亦坦承自九十五
        年三、四月起使用0000000000號行動電話門
        號（前開偵查卷第三十九頁訊問筆錄，本院卷第一百二
        十八頁審判筆錄）。而警方曾於九十五年九月二十九日
        通訊監察被告行動電話門號之通話內容，並製作通訊監
        察譯文（前開警卷第十七頁），該譯文內容確為被告及
        證人戊○○友人之對話，亦為被告及該證人所不爭（本
        院卷第四十八頁準備程序筆錄、第一百五十八頁、第一
        百六十四頁審判筆錄）。而依上開譯文內容，被告與證
        人戊○○友人間，九十五年九月二十九日十二時四十分
        四十七秒曾有下列對話：
          Ａ（0000000000）：喂。
          Ｂ（0000000000）：一啦一啦，一千啦。
          Ａ：嗯。
          Ｂ：不會跟你欠啦，真的啦，啊要在什麼路，我現人
              在公園這。
          Ａ：哪一個公園？
          Ｂ：興嘉公園。
          Ａ：你過來皇嘉啦。
          Ｂ：皇嘉飯店哦。
          Ａ：對。
          Ｂ：我現在騎過去到了哦。
        比對該監聽譯文及證人戊○○前開偵查與審理時證言，
        通話中原來指定交易地點為興嘉公園，嗣後改為皇嘉飯
        店，與證人戊○○證稱其與友人係先到興嘉公園，再約
        定至皇嘉飯店交付毒品等情節一致；無論譯文及證言皆
        稱交易金額為一千元，且係訂貨後至雙方約定地點交易
        。凡此種種，均顯示通訊監察客觀證據所呈現者與證人
        戊○○所稱購毒情節互相契合，而得擔保該證人指證之
        真實性。
  五、除上開證人之證言外，警方於九十五年十月五日上午十時
      三十分許，至嘉義市○○○路「國堡大飯店」一一○八室
      對於被告執行搜索，當場扣得第一級毒品海洛因六包、第
      二級毒品安非他命六包、電子磅秤一個、吸食器一組，夾
      鏈袋一批、行動電話四具（三具所搭配門號分別為000
      0000000號、0000000000號、0000
      000000號，一具無搭配門號，其序號為00000
      0000000號），有搜索扣押筆錄、扣押物品目錄表
      、扣押物品相片在卷可參（九四○六五號警卷第三十七頁
      至第四十一頁）。上開第一級毒品海洛因六包均含第一級
      毒品海洛因，驗後淨重合計○點五○公克，有卷附之法務
      部調查局九十五年十一月三日調科壹字第○九五二三○三
      二○二○號鑑定書足考（七一九一號偵查卷第七十二頁）
      。上開第二級毒品安非他命六包均含第二級毒品安非他命
      ，驗後淨重合計○點七五公克，則有財團法人私立高雄醫
      學大學附設中和紀念醫院九十六年三月二日高醫附科字第
      ○九六○○○○五二八號函暨檢驗報告在卷可徵（本院卷
      第五十五頁至第六十一頁）。上開夾鏈袋一批，實係二袋
      ，一袋內有四十九個夾鏈袋，另一袋內有一百個夾鏈袋，
      其大小與扣案海洛因、安非他命之外包裝大小相符；電子
      磅秤無法正常運作；扣案行動電話四具中，其中一具貼有
      0000000000號標籤者，內有ＳＩＭ卡一張，序
      號000000000000000號，其中一具貼有0
      000000000號標籤者，內有ＳＩＭ卡一張，序號
      000000000000000號，業據本院當庭勘驗
      屬實，製有勘驗筆錄可參（本院卷第六十六頁至第六十七
      頁準備程序筆錄，第一百七十二頁審判筆錄），並有扣案
      物品照片可資比對（前開警卷第四十一頁）。而被告對於
      扣案物品，亦稱海洛因六包、安非他命六包、內有一百個
      夾鏈袋之夾鏈袋一袋，0000000000號、000
      0000000號行動電話二具，係其所有（本院卷第一
      百七十三頁審判筆錄）。被告所持有毒品數量非微，夾鏈
      袋數目非少，均與販賣毒品者每每持有特定數量之毒品及
      夾鏈袋以供分裝銷售相符；被告持用上開行動電話門號，
      該等門號之通訊監察譯文已顯示持用者曾聯絡交易對象進
      行販賣毒品。則被告持有上開物品之事實，即得與前開證
      人之證言及通訊監察譯文之內容互為補強，得以證明被告
      販賣第一、二級毒品之事實。
  六、雖被告辯稱，其不認識庚○○，從未販賣毒品；曾經答應
      幫丁○○調毒品，但到指定地點未見丁○○；係幫己○○
      向他人拿毒品，並非販賣；根本不認識戊○○云云，惟查
      ：被告所使用行動電話之監聽譯文中，均已明白顯示庚○○、己○○、丁○○、戊○○等曾在電話中向被告出價要
      求購買毒品，雙方繼而約定交易地點，被告再出發至指定
      地點交貨，並無被告所稱係先向對方收款，再至上手處拿
      取毒品之情節，是其所辯，無可動搖前開積極證據所呈現
      之事實，俱不可採。
  七、按毒品物稀價昂，為政府嚴予取締之物，為眾所皆知之事
      。苟被告所從事買賣間無利可圖，則被告縱屬至愚，亦無
      甘冒遭移送法辦之危險，平白從事販賣之理。況且，被告
      自稱不認識證人戊○○，或與證人庚○○、丁○○、己○○間僅有泛泛交情（七一九一號偵查卷第三十九頁、第八
      十七頁訊問筆錄，本院卷第一百七十四頁至第一百七十五
      頁審判筆錄），被告顯無為此等交情之人而身陷囹圄之理
      。是被告所販入之價格必較其所出售之價格低廉，而有從
      中牟利之營利意圖。因此，被告所辯，均與事實不符，而
      係推卸責任之詞，不值採信。事證明確，其販賣第一、二
      級毒品犯行，堪以認定。
肆、轉讓第二級毒品部分：事實欄所示被告無償轉讓第二級毒品
    與乙○○之事實，業據被告坦承不諱（本院卷第一百二十八
    頁審判筆錄），核與證人乙○○所述相符（七一九一號偵查
    卷第四十三頁至第四十四頁訊問筆錄），並有查獲之第二級
    毒品安非他命六包、搜索扣押筆錄、扣押物品目錄表、扣押
    物品照片、該六包確含第二級毒品安非他命成分之前開高雄
    醫學大學檢驗報告可資佐證（頁次均如前述）。被告或稱，
    係與乙○○共同施用安非他命，似認共同施用即非構成轉讓
    云云。然查，被告及證人乙○○俱稱，安非他命係被告向他
    人取得，再無償拿與乙○○施用，其間乙○○並未付出任何
    代價等語（本院卷第一百七十五頁審判筆錄，前開偵查卷第
    四十三頁訊問筆錄），已明確指稱被告係將所支配占有之毒
    品，無償移轉與乙○○持有施用，此被告認可之支配持有狀
    態之變換，即該當「轉讓」之法意，而與是否共同施用無關
    。是被告此部分自白，與事實相符，事證明確，其轉讓第二
    級毒品犯行，洵以認定。
伍、按海洛因、安非他命分別為毒品危害防制條例第二條第二項
    第一款、第二款所定之第一級、第二級毒品。核被告所為，
    係犯毒品危害防制條例第四條第一項之販賣第一級毒品罪、
    第四條第二項之販賣第二級毒品罪、第八條第二項之轉讓第
    二級毒品罪。被告持有第一級、第二級毒品之低度行為，應
    為販賣第一級、第二級毒品及轉讓第二級毒品之高度行為所
    吸收，不另論罪。被告係一次販賣第一、二級毒品與庚○○
    ，此觀通訊監察譯文中，被告及庚○○係以一通電話談及第
    一、二級二種毒品，是被告就庚○○部分係以一行為觸犯販
    賣第一級毒品、販賣第二級毒品之想像競合犯，應從一重之
    販賣第一級毒品罪處斷，公訴人認此構成數罪併罰，容有未
    洽，應予更正。被告販賣第一級毒品、販賣第二級毒品、轉
    讓第二級毒品之各次犯行間，犯意各別，時間地點明顯可分
    ，應予分論併罰。
陸、爰依被告供述（本院卷第二百零五頁審判筆錄）及臺灣嘉義
    地方法院檢察署刑案資料查註紀錄表、臺灣高等法院被告前
    案紀錄表之記載（偵查前案卷宗，本院卷第五頁），審酌被
    告年富力盛，不思上進，因貪圖不法利得而犯罪之動機及目
    的；犯罪時未受明顯刺激；以行動電話作為聯絡工具販賣第
    一級毒品一次，第二級毒品十四次，無償轉讓第二級毒品與
    女友十八次之手段；尚無前科之品行；高中畢業之智識程度
    ；未婚，父母健在，之前經營服飾店之生活狀況；無視於毒
    品對於健康之戕害及國家杜絕毒品犯罪之禁令，復販賣及轉
    讓毒品與他人，惡性非輕；否認犯行，多所矯飾，態度不佳
    等一切情狀，分別量處如主文所示之刑，宣告無期徒刑部分
    並依刑法第三十七條第一項宣告褫奪公權終身，再依刑法第
    五十一條第四款執行無期徒刑（含褫奪公權宣告）。
柒、末扣案之第一級毒品海洛因六包（驗後淨重○點五○公克）
    、第二級毒品安非他命六包（驗後淨重○點七五公克），均
    係查獲之毒品，應依毒品危害危制條例第十八條第一項前段
    規定宣告沒收銷燬之。扣案之前開毒品外包裝十二個、序號
    000000000000000號行動電話一具（含00
    00000000號行動電話門號ＳＩＭ卡一張）、序號0
    00000000000000號行動電話一具（含000
    0000000號行動電話門號ＳＩＭ卡一張）、夾鏈袋一
    袋（內有一百個夾鏈袋），均係被告供販賣第一、二級毒品
    所用之物品，已經認定，且係被告所有，業據其供陳在卷（
    本院卷第一百七十三頁審判筆錄），應依毒品危害防制條例
    第十九第一項前段宣告沒收。被告販賣第一、二級毒品與庚○○、丁○○、己○○、戊○○因而獲得一萬二千五百元金
    錢（詳如附表一所示），係違犯毒品危害防制條例第四條之
    罪所得之財物，應依同條例第十九條第一項後段之規定宣告
    沒收，如全部或一部不能沒收時，以其財產抵償之。其餘扣
    案之行動電話二具、夾鏈袋一袋（內有四十九個夾鏈袋）、
    吸食器一組、電子磅秤一個，查無積極證據得認確係被告所
    有供本件犯罪所用之物品，爰不另宣告沒收。
捌、無罪宣告部分：
  一、公訴意旨另以：被告以所使用門號0000000000
      、0000000000號行動電話作為聯絡工具，而於
      (一)、於九十五年三、四月起，在嘉義市○○○○○道路旁
      ，販賣第二級毒品安非他命與丙○○八次，每次販賣金額
      為六千元；(二)、除事實欄貳所述之犯罪事實外，另自九十
      五年七月起，在嘉義縣水上鄉柳林村柳子林七－十一商店
      前，販賣第二級毒品安非他命與丁○○，金額為一千元，
      因認被告另涉毒品危害防制條例第四條第二項之販賣第二
      級毒品罪。
  二、惟按犯罪事實應依證據認定之，無證據不得認定犯罪事實
      ，刑事訴訟法第一百五十四條第二項定有明文，故事實之
      認定，應憑證據，如未能發現相當證據，或證據不足以證
      明，自不能以推測或擬制之方法，以為裁判基礎。而認定
      不利於被告之事實，須依積極證據，苟積極證據就被告有
      罪未達無庸置疑之地步，而不足為不利於被告事實之認定
      時，即應為有利於被告之認定，最高法院三十年上字第八
      一六號、四十年台上字第八六號分別著有判例可資參照。
      又犯施用毒品或販賣毒品之罪，供出毒品來源，因而破獲
      者，得減輕其刑，毒品危害防制條例第十七條亦有規定，
      施用毒品者之該項供述，固非絕無證據能力，但為防範其
      作利己損人之不實供述，自須擔保該項供述之真實性，始
      得作為判斷之依據，則事實審法院必須調查其他證據，以
      資審認，必至因其他證據之證明力已可確信該項供述為真
      實而無合理之懷疑時，始得據為對不利之認定（最高法院
      八十九年度台上字第三六一八、四一七三號判決參照）。
  三、公訴人認被告涉有此部分犯行無非以證人丙○○、丁○○
      之指證，通訊監察譯文，扣案如附表二所示第一級毒品海
      洛因、第二級毒品安非他命、電子磅秤一個、吸食器一組
      、行動電話四具、夾鏈袋一批等物品，前開毒品鑑定書，
      為其論據。訊據被告堅決否認有此犯行，辯稱，其未販賣
      毒品與丙○○、丁○○，應係其等挾怨報復等語。
  四、就被告被訴販賣毒品與丙○○部分，經查：
    (一)、證人丙○○警訊之指證，並無證據能力，前經說明，自
        不得作為不利於被告之證據（但仍可作為非認定事實之
        彈劾證據）。
    (二)、證人丙○○於警訊時自稱其從事販賣毒品，缺貨時始向
        被告調取（九四○六五號警卷第第十九頁至第二十頁調
        查筆錄），依前述說明，該證人販賣毒品而供出毒品來
        源，得獲邀減刑之寬典，極有可能作出損人利己之陳述
        ，自有進一步研求其證言是否可信之必要。
    (三)、證人丙○○於審理時固稱曾請被告代為調取毒品，再交
        付金錢，代為調取毒品次數為二次等語（本院卷第一百
        五十一頁審判筆錄）。然而，證人丙○○於警訊時卻稱
        向被告購買毒品次數高達八次（前開警卷第二十二頁調
        查筆錄），以其前後所述次數相差頗多，所言是否屬實
        ，即非無疑，當有進一步研求可信度之必要。
    (四)、依公訴人所舉被告使用之0000000000號行動
        電話門號之通訊監察譯文（前開警卷第四十七頁至第四
        十八頁），被告曾經使用0000000000號行動
        電話門號分別於九十五年五月二十日十四時四十三分五
        十七秒、十四時四十三分五十七秒發出簡訊與證人丙○○使用之0000000000號行動電話門號，內容
        均為「表達．．衣服．．還錢．．」，但該內容所使用
        之詞句，客觀上與毒品交易尚屬有間，無一可茲推論毒
        品交易之物品、時間、地點、金額等事實，顯不足以補
        強證人丙○○前開證言。
    (五)、扣案如附表二所示物品，其中雖有毒品、夾鏈袋、行動
        電話等可與證人庚○○、丁○○、蔡肯尼、戊○○之證
        言及警方通訊監察譯文之書證，共同推論被告販賣毒品
        與庚○○、丁○○、蔡肯尼、戊○○等人之事實，惟在
        丙○○之情形，因證人唐宇強之指訴及被告所傳送之簡
        訊至為空泛，仍無法與前開扣案物品共同建立起被告販
        賣毒品之事實。至扣案物品中被告未曾使用之行動電話
        ，經勘驗已無法運作之電子磅秤，被告否認所有之夾鏈
        袋等，復查無證據得認與本件有何關係，更不得作為不
        利於被告之證據，自不待言。
  五、就被告被訴販賣毒品與丁○○部分（除前開論罪科刑之二
      次外），經查：
    (一)、證人丁○○於警訊時自稱其施用第二級毒品安非他命，
        在警方詢以供出毒品來源，因而破獲者，可獲得減刑後
        ，始供稱毒品係向被告購買等語（九四○六五號警卷第
        第三十頁至第三十頁調查筆錄），則依前述說明，該證
        人施用毒品進而供出毒品來源，因得獲邀減刑之寬典，
        極有可能作出損人利己之陳述，自有進一步研求其證言
        是否可信之必要。
    (二)、證人丁○○警訊時固稱被告販賣安非他命三次，價格均
        為一千元（前開警卷第三十一頁調查筆錄），審理時則
        否認曾向被告購買毒品。而依通訊監察譯文所示，固可
        證明其於九十五年八月十六日、十七日各向被告購買安
        非他命一次，該譯文所能擔保者，僅有被告販賣安非他
        命二次之犯行，其餘一次，顯然並非譯文所能證明之範
        圍。
    (三)、扣案如附表二所示物品，其中雖有毒品、夾鏈袋、行動
        電話等可與證人丁○○警訊時之供述及警方通訊監察譯
        文之書證，共同推論被告販賣安非他命與丁○○之事實
        ，但此批證物至多僅能證明被告販賣安非他命與丁○○
        ，卻無從證明販賣次數多寡。
  六、綜前所述，就公訴人指訴被告販賣安非他命與丙○○八次
      、丁○○一次之部分，公訴人所舉證人丙○○、丁○○之
      供述，因該二證人係遭到警方查獲販賣毒品或施用毒品罪
      嫌，始供出毒品係源自被告，此種情形下，極有可能出於
      獲邀減刑寬典之故而作出不利於被告之證言，自有調查是
      否存有其他證據得以擔保真實性之必要，但本件公訴人所
      舉其他證據，諸如通訊監察譯文、扣案證物等，概難認為
      與此部分犯嫌有何關係，更遑論擔保證人所言之真實性，
      在證人丙○○、丁○○證言欠缺其他證據得以擔保之情形
      下，此部分犯嫌即屬不足。此外，復查無其他積極證據得
      認被告確有此部分犯行，該部分犯罪即屬不能證明，自應
      為無罪之諭知，以免冤抑。
據上論斷，應依刑事訴訟法第二百九十九條第一項前段、第三百
零一條第一項，毒品危害防制條例第四條第一項、第二項、第八
條第二項、第十八條第一項前段、第十九條第一項，刑法第十一
條前段、第五十五條前段、第五十一條第四款、第三十七條第一
項，判決如主文。
本案經檢察官陳慧玲到庭執行職務。
中　　華　　民　　國　　96　　年　　5 　　月　　24　　日
                   刑事第五庭審判長   法  官  林信旭
                                      法  官  洪嘉蘭
                                      法  官  張道周
上列正本證明與原本無異。
如不服本判決，應於判決送達後10日內向本院提出上訴狀（應附
繕本）。
中　　華　　民　　國　　96　　年　　5 　　月　　24　　日
                                      書記官  黃意雯
附錄本判決論罪法條全文
毒品危害防制條例第四條第一項、第二項
製造、運輸、販賣第一級毒品者，處死刑或無期徒刑；處無期徒
刑者，得併科新臺幣一千萬元以下罰金。
製造、運輸、販賣第二級毒品者，處無期徒刑或七年以上有期徒
刑，得併科新臺幣七百萬元以下罰金。
毒品危害防制條例第八條第二項
轉讓第二級毒品者，處六月以上五年以下有期徒刑，得併科新臺
幣七十萬元以下罰金。
附表一
┌──┬───┬───────┬─────────┬──────┬──────┬─────┬───┐
│編號│對象  │時間          │地點              │交易價格    │次數        │聯絡電話  │主文  │
│    │      │              │                  │            │            │          │對照  │
├──┼───┼───────┼─────────┼──────┼──────┼─────┼───┤
│1   │庚○○│95年9月26日22 │嘉義市○○街66號  │2000元      │海洛因1次   │0000000000│(一)    │
│    │      │時34分至9月27 │                  ├──────┼──────┤          │      │
│    │      │日0時35分     │                  │1000元      │安非他命1次 │          │      │
├──┼───┼───────┼─────────┼──────┼──────┼─────┼───┤
│2   │丁○○│95年8月16日20 │嘉義縣水上鄉柳林村│1000元      │安非他命1次 │0000000000│(二)    │
│    │      │時29分至41分  │柳子林7-11商店前  │            │            │          │      │
│    │      ├───────┼─────────┼──────┼──────┼─────┼───┤
│    │      │95年8月17日19 │嘉義市榮民醫院    │1000元      │安非他命1 次│0000000000│(二)    │
│    │      │時48分        │                  │            │            │          │      │
├──┼───┼───────┼─────────┼──────┼──────┼─────┼───┤
│3   │己○○│95年7月起至9月│嘉義市湖仔內加油站│1次1500元   │安非他命10次│0000000000│(三)    │
│    │      │5日止         │前、上海路上將ＫＴ│1次1000元   │            │          │      │
│    │      │              │Ｖ前              │8次每次500元│            │          │      │
├──┼───┼───────┼─────────┼──────┼──────┼─────┼───┤
│4   │戊○○│95年9月29日12 │嘉義市皇嘉飯店前  │1000元      │安非他命1次 │0000000000│(四)    │
│    │      │時40分        │                  │            │            │          │      │
└──┴───┴───────┴─────────┴──────┴──────┴─────┴───┘
附表二
┌──┬──────────┬──┬─────────────┐
│編號│扣案物品名稱        │數量│附註                      │
├──┼──────────┼──┼─────────────┤
│1   │第1級毒品海洛因     │6包 │驗後淨重○點五○公克      │
├──┼──────────┼──┼─────────────┤
│2   │第2級毒品安非他命   │6包 │驗後淨重○點七五公克      │
├──┼──────────┼──┼─────────────┤
│3   │電子磅秤            │1個 │經本院勘驗無法作用        │
├──┼──────────┼──┼─────────────┤
│4   │吸食器              │1組 │                          │
├──┼──────────┼──┼─────────────┤
│5   │夾鍊袋              │1批 │分成二袋，一袋有49個夾鍊袋│
│    │                    │    │，另一袋有100 個夾鍊袋    │
├──┼──────────┼──┼─────────────┤
│6   │行動電話            │4具 │各含SIM卡1張              │
│    │                    │    ├─────────────┤
│    │                    │    │其中貼0000000000標籤者，序│
│    │                    │    │號為000000000000000       │
│    │                    │    ├─────────────┤
│    │                    │    │其中貼0000000000號標籤者，│
│    │                    │    │序號為000000000000000     │
└──┴──────────┴──┴─────────────┘
